臺灣雲林地方法院刑事判決
111年度訴字第89號
公  訴  人  臺灣雲林地方檢察署檢察官
被      告  李于章



            陳伯毓



上列被告因詐欺案件，經檢察官提起公訴（110年度偵字第6660
號、第7423號、111年度偵字第94號）及移送併辦（111年度偵字
第356號），被告於準備程序中對被訴事實為有罪之陳述，經本
院合議庭裁定由受命法官獨任進行簡式審判程序，判決如下：
    主  文
丙○○、乙○○各犯如附表一所示之罪，各處如附表一所示之刑。各
應執行有期徒刑壹年陸月。各緩刑參年，並均應依附表二所示方
式向丁○○、甲○○支付如附表二所示金額之損害賠償。
    事  實
一、丙○○、乙○○均明知金融帳戶為個人理財之重要工具，關係個
    人財產、信用之表徵，一般人均得自由使用自己之金融帳戶
    提領款項而不受阻礙，又現今社會詐騙案件層出不窮，詐騙
    份子經常利用他人金融帳戶遂行詐欺犯罪，並藉此逃避執法
    人員之追查，而依其等之年歲、智識及一般社會生活之通常
    經驗，可預見若無堅實理由卻徵求他人金融帳戶之帳號，並
    要求他人協助出面代為提領來源不明之款項，極有可能為從
    事詐欺犯罪者利用他人金融帳戶以獲取詐欺取財等財產犯罪
    之贓款，及該等款項經提領後，將產生遮斷資金流動軌跡，
    而掩飾、隱匿詐欺犯罪所得實際去向，以規避檢警查緝之效
    果。詎丙○○、乙○○因需款孔急，為順利獲取貸款，仍於民國
    110年7月22日前某時許，由乙○○經由網際網路，先後與通訊
    軟體Line暱稱「陳正德」、「趙正隆」等真實姓名、年籍均
    不詳之人（無證據證明為未滿18歲之人）接洽，並了解「陳
    正德」、「趙正隆」所稱可增加核貸機會之方法，為先將金
    錢匯入其提供之金融帳戶，再由其提領而增加金錢流動以美
    化帳戶交易紀錄，且須將所提領之金錢交付給「趙正隆」指
    定之財務專員，自此等徵求金融帳戶使用權限之理由，應可
    認識有高度可能為假優化金融帳戶信用之名，而行取得金融
    帳戶使用權限以作為詐騙工具之實，乙○○、丙○○竟仍本於前
    述認知，基於縱使如此亦不違背其等本意之三人以上共同詐
    欺取財及掩飾、隱匿詐欺犯罪所得去向之不確定故意之犯意
    聯絡，由乙○○將其申設之臺灣銀行臺中科學園區分行帳戶（
    帳號：000-000000000000號，下稱臺銀帳戶）、彰化商業銀
    行北港分行帳戶（帳號：000-00000000000000號，下稱彰銀
    帳戶）、第一商業銀行淡水分行帳戶（帳號：000-00000000
    000號，下稱一銀帳戶）之帳號提供給「陳正德」、「趙正
    隆」，隨後「陳正德」、「趙正隆」所屬之詐欺集團（下稱
    本案詐欺集團）不詳成員即於附表一「詐欺方式」欄所示時
    間，以該欄所示方式詐騙如附表一「被害人／告訴人」欄所
    示之丁○○等人，致渠等均陷於錯誤，分別依指示於附表一「
    轉/匯時間」欄所示時間，將「轉/匯金額」欄所示之款項轉
    帳或匯款至臺銀帳戶內。「趙正隆」見已詐騙得款，旋指示
    乙○○前去提領，乙○○隨即搭乘知悉上情之丙○○所駕駛之車牌
    號碼0000-00號自用小客車，共同前往附表一「提領/轉帳地
    點」欄所示處所，其等並於「提領/轉帳時間」欄所示時間
    ，分工提領如附表一「提領/轉帳金額」欄所示之款項，再
    於提款當日，依「趙正隆」之指示，駕車前往臺中市○區○○
    街00號旁巷弄（110年7月27日）、雲林縣○○鎮○○路00號前（
    110年7月28日），將領得款項全數交予「趙正隆」指派至現
    場取款之其他本案詐欺集團不詳成員，以此等迂迴層轉之方
    式，共同詐取丁○○等人之財物得逞，並製造金流追查斷點，
    以掩飾、隱匿上開三人以上共同詐欺取財所得之去向而為洗
    錢行為。嗣因丁○○等人查覺有異，分別報警處理，始循線查
    悉上情。
二、案經雲林縣警察局臺西分局、高雄市政府警察局仁武分局報
    告、甲○○訴由屏東縣政府警察局東港分局報告臺灣雲林地方
    檢察署（下稱雲林地檢署）、臺中市政府警察局第六分局報
    告臺灣臺中地方檢察署呈請臺灣高等檢察署檢察長核轉雲林
    地檢署檢察官偵查起訴及移送併辦。
    理  由
壹、程序方面：
    被告丙○○、乙○○（以下如同時指其等2人，即以被告2人稱之
    ）本案所犯並非死刑、無期徒刑、最輕本刑為3年以上有期
    徒刑之罪或高等法院管轄第一審案件，其等於準備程序進行
    中，先就檢察官起訴及移送併辦之犯罪事實為有罪之陳述（
    見本院卷第143、182頁），經告知其等簡式審判程序之旨，
    並聽取公訴人及被告之意見後，本院業已依刑事訴訟法第27
    3條之1第1項之規定，裁定由受命法官獨任以簡式審判程序
    進行本案之審理，是本案之證據調查，依刑事訴訟法第273
    條之2規定，自不受同法第159條第1項、第161條之2、第161
    條之3、第163條之1及第164條至第170條規定之限制。
貳、實體方面：
一、認定事實所憑之證據及理由：
    上揭事實，業據被告2人於本院準備程序中及審理時均坦承不諱（見本院卷第140至143、182頁），核與證人即被害人丁○○、證人即告訴人甲○○於警詢時所證情節大致相符（見中檢偵35896卷第45至46頁；雲檢偵6660卷第16頁正、反面），並有臺灣銀行營業部110年8月23日營存字第11050086991號函暨所附客戶基本資料、開戶影像、存摺存款歷史明細批次查詢1份、彰化商業銀行股份有限公司作業處110年10月28日彰作管字第11020011146號函暨所附客戶基本資料查詢結果、多幣別帳號存款交易查詢表、優/數位/境外資金帳戶-交易明細查詢1份、第一商業銀行總行110年10月15日一總營集字第115644號函暨所附客戶基本資料、存摺存款客戶歷史交易明細表1份、車牌號碼0000-00號自用小客車之車輛詳細資料報表1紙、被告乙○○所提之邦德資產合作協議書1份、被害人丁○○所提之中國信託商業銀行自動櫃員機轉帳交易明細1紙、被害人丁○○與Line暱稱「客服」之人傳送之Line對話訊息擷圖1份、被害人丁○○之內政部警政署反詐騙諮詢專線紀錄表1紙、告訴人甲○○所提之雲林縣西螺鎮農會匯款回條1紙、告訴人甲○○配偶廖左熙之西螺鎮農會活期儲蓄存款存摺封面暨內頁明細影本1份、告訴人甲○○與Line暱稱「中古輪胎」之人傳送之對話訊息擷圖1份、告訴人甲○○之內政部警政署反詐騙諮詢專線紀錄表、雲林縣警察局西螺分局西螺派出所受理詐騙帳戶通報警示簡便格式表、受（處）理案件證明單、受理各類案件紀錄表、金融機構聯防機制通報單各1份、被告丙○○在麥寮郵局提款及駕車行經麥寮郵局附近路口之監視器錄影畫面擷圖23張、被告丙○○在統一超商瑞聯門市操作自動櫃員機提款、超商內及附近路口之監視器錄影畫面擷圖20張、被告丙○○之Line大頭照擷圖1張、被告乙○○在臺灣銀行臺中科學園區分行臨櫃提款之監視器錄影畫面擷圖10張、被告乙○○與「陳正德」、「趙正隆」傳送之對話訊息擷圖8張等證據資料在卷可佐（見雲檢6660卷第21至27、43至46、48、50至80頁反面；雲檢偵94卷第18至19頁、第20頁正、反面、第21頁反面、第23至30頁反面、第34至35頁；中檢偵35896卷第63至67、69至89頁；雲檢7423卷第22至27、29至34頁），足認被告2人所為任意性自白核與事實相符，應值採信。是本案事證明確，被告2人犯行洵堪認定，應依法論科。
二、論罪科刑：
　㈠被告2人本案係依「陳正德」、「趙正隆」之指示，先由被告
    乙○○提供所申辦之臺銀帳戶、彰銀帳戶及一銀帳戶之帳號供
    作轉、匯入詐騙贓款使用，再由被告2人聽從「趙正隆」指
    示，分別於附表一「提領/轉帳時間」、「提領/轉帳地點」
    欄所示時、地，提領詐騙得款，復共同前往指定地點，將領
    得款項轉交予「趙正隆」所指派到場之本案詐欺集團不詳成
    員，而依本院上開認定之犯罪情節，可知本案之參與者，除
    主責徵求金融帳戶、發號施令之「陳正德」、「趙正隆」外
    ，尚有負責致電被害人丁○○及告訴人甲○○以實施詐騙之人、
    提供金融帳戶並擔任提款車手之被告2人、前往指定地點向
    被告2人收取贓款之身分不詳人士（且依被告2人所述，於11
    0年7月27日、7月28日向其等當面收款之人為不同人，見本
    院卷第183頁），涉案人數顯然達3人以上，被告2人對此亦
    有所認識，堪認其等本案所為，已合於刑法第339條之4第1
    項第2款三人以上共同詐欺取財之加重要件。又行為人意圖
    掩飾或隱匿特定犯罪所得來源，而將特定犯罪所得直接消費
    處分，甚或交予其他共同正犯予以隱匿，而由共同正犯以虛
    假交易外觀掩飾不法金流移動，即難認僅單純犯罪後處分贓
    物之行為，應仍構成洗錢防制法第2條第1或2款之洗錢行為
    。是詐欺集團向被害人施用詐術後，為隱匿其詐欺所得財物
    之去向，而令被害人將其款項轉入該集團所持有、使用之人
    頭帳戶，並由該集團所屬之車手前往提領詐欺所得款項得逞
    ，檢察官如能證明該帳戶內之資金係本案詐欺之特定犯罪所
    得，即已該當於洗錢防制法第14條第1項之洗錢罪（最高法
    院108年度台上字第1744、2425號判決意旨參照）。查本案
    詐欺集團係由不詳成員對附表所示之被害人丁○○及告訴人甲○○分別施用詐術，致該被害人、告訴人陷於錯誤而依指示轉
    、匯款項至指定之臺銀帳戶內，再由被告2人聽從「趙正隆
    」之指示，分別臨櫃或操作自動櫃員機提款，復於指定地點
    將詐欺贓款轉交予本案詐欺集團其他成員逐層上繳，此等向
    被害人、告訴人騙取錢財後，再交由金融帳戶提供者負責提
    領，並輾轉由他人轉交之犯罪模式，目的即在藉由不法犯罪
    份子之分工，將所詐取之錢財迂迴轉手，客觀上得以切斷詐
    騙所得金流之去向，製造多層次之金流斷點，實質上使該犯
    罪所得嗣後流向不明，並使偵查機關除藉由提款監視器錄影
    畫面鎖定提款人外，難以向上溯源，已阻撓國家對詐欺犯罪
    所得之追查，足徵被告2人所為已屬積極掩飾、隱匿詐欺特
    定犯罪所得之去向，合於洗錢防制法第2條第2款所定「掩飾
    或隱匿特定犯罪所得之本質、來源、去向、所在、所有權、
    處分權或其他權益者」之洗錢行為，而構成同法第14條第1
    項之一般洗錢罪。
　㈡本案核被告2人附表一編號1、2所為，均係犯刑法第339條之4
    第1項第2款之三人以上共同犯詐欺取財罪，及洗錢防制法第
    2條第2款、第14條第1項之洗錢罪。
　㈢雲林地檢署檢察官111年度偵字第356號移送併辦意旨書所載
    之犯罪事實，核與雲林地檢署檢察官110年度偵字第6660、7
    423號、111年度偵字第94號起訴書所載之犯罪事實相同，為
    實質上之同一案件，本院自得併予審理。
　㈣按共同實行犯罪行為之人，在合同意思範圍以內，各自分擔
    犯罪行為之一部，相互利用他人之行為，以達其犯罪之目的
    者，即應對於全部所發生之結果，共同負責，不問犯罪動機
    起於何人，亦不必每一階段犯行，均經參與。又關於犯意聯
    絡，不限於事前有所協議，其於行為當時，基於相互之認識
    ，以共同犯罪之意思參與者，亦無礙於共同正犯之成立。且
    數共同正犯之間，原不以直接發生犯意聯絡者為限，即有間
    接之聯絡者，亦包括在內（最高法院98年度台上字第4384號
    判決意旨參照）。依一般詐欺集團之犯罪型態及模式，可分
    上、中及下游，上游者研擬詐騙方式、僱請或委託分工人員
    ，從事指揮並有分酬權限，中游者即從事電話詐騙等施詐行
    為，下游者則為實際提款、收款及將款項上繳之人，乃需由
    多人縝密分工方能完成之犯罪，倘其中有任一環節脫落，顯
    將無法順遂達成詐欺取財及洗錢之犯罪結果。是於類此之犯
    罪，如行為人知除自己外還有負責其他工作之成員，乃在合
    同意思之範圍內，各自分擔犯罪行為之一部，並相互利用他
    人之行為，以遂行犯罪之目的，即應對於全部所發生之結果
    共同負責。查被告2人本案雖未親自對被害人丁○○或告訴人
    甲○○施用詐術，且未必確知其他本案詐欺集團成員實施詐騙
    之手法及分工細節，然本案係被告乙○○提供所申辦之臺銀帳
    戶、彰銀帳戶及一銀帳戶之帳號予「陳正德」、「趙正隆」
    後，由「陳正德」、「趙正隆」所屬之本案詐欺集團其他成
    員以附表一所示詐騙手法，向被害人丁○○及告訴人甲○○詐取
    款項得手，被告2人再依「趙正隆」之指示，負責提領詐欺
    贓款後轉交予不詳之其他本案詐欺集團成員，此一間接聯絡
    犯罪之態樣，正為具備一定規模詐欺犯罪所衍生之細密分工
    模式，參與犯罪者透過相互利用彼此之犯罪角色分工，而形
    成一個共同犯罪之整體以利施行詐術，再層轉集團內不詳成
    員，以掩飾、隱匿詐欺所得去向，是被告2人與其他共犯均
    有以自己共同犯罪之意思，在共同犯意聯絡下，相互支援、
    供應彼此所需地位，並分擔提供金融帳戶以轉、匯入詐欺贓
    款、提領詐得款項及洗錢之構成要件行為，自應就本案詐欺
    集團成員行為之結果共同負責。故被告2人與本案詐欺集團
    其他成員就本案各次加重詐欺取財及洗錢犯行，均有犯意聯
    絡及行為分擔，為共同正犯。
　㈤罪數：
　⒈被告2人就同一被害人受騙後轉、匯入臺銀帳戶之款項，於密
    接之時間內，分工於附表一「提領/轉帳時間」、「提領/轉
    帳地點」欄所示之時、地，分數次提領（或先轉帳至彰銀帳
    戶後再行提領）各筆詐欺贓款，均係侵害同一被害法益，就
    同一被害人之犯罪事實而言，該數個犯罪行為之獨立性極為
    薄弱，依一般社會健全觀念，在時間差距上，難以強行分開
    ，在刑法評價上，以視為數個舉動之接續施行，包括評價為
    法律上一行為，較為合理，是對同一被害人於密接時地內所
    為之數次犯行，各應僅論以接續犯之實質上一罪。
　⒉被告2人依本案詐欺集團成員指示提供金融帳戶作為該集團向
    被害人詐取錢財之工具，再依指示提領被害人遭詐騙後轉、
    匯出之款項，復將領得款項轉交其他集團成員，以此等分工
    方式遂行詐欺取財犯罪之目的，同時為掩飾、隱匿詐欺犯罪
    所得去向之洗錢行為，具有行為局部之同一性，在法律上應
    評價為一行為方符合刑罰公平原則。是認被告2人本案各次
    犯行，皆係以一個犯罪行為，同時觸犯刑法第339條之4第1
    項第2款之三人以上共同犯詐欺取財罪及洗錢防制法第14條
    第1項之洗錢罪，為想像競合犯，依刑法第55條前段規定，
    應從一重之三人以上共同犯詐欺取財罪處斷。
　⒊按加重詐欺取財罪係侵害個人財產法益之犯罪，其罪數計算
    ，以被害人數、被害次數之多寡，決定其犯罪之罪數（最高
    法院107年度台上字第1066號判決要旨參照）。被告2人及本
    案詐欺集團所為之加重詐欺取財等犯行，犯罪時間或空間容
    有差距，且被害人丁○○、告訴人甲○○受騙致交付財物之基礎
    事實有別，各係侵害獨立可分之不同財產法益，應認被告2
    人所犯附表一所示2罪，係犯意各別，行為互殊，應予分論
    併罰。
　㈥按洗錢防制法第16條第2項規定，犯前2條之罪，在偵查或審
    判中自白者，減輕其刑。又想像競合犯係一行為觸犯數罪名
    ，行為人犯罪行為侵害數法益皆成立犯罪，僅因法律規定從
    一重處斷科刑，而成為科刑一罪而已，自應對行為人所犯各
    罪均予適度評價，始能對法益之侵害為正當之維護。因此法
    院於決定想像競合犯之處斷刑時，雖以其中最重罪名之法定
    刑作為裁量之準據，惟具體形成宣告刑時，亦應將輕罪之刑
    罰合併評價。基此，除非輕罪中最輕本刑有較重於重罪之最
    輕本刑，而應適用刑法第55條但書規定重罪科刑之封鎖作用
    ，須以輕罪之最輕本刑形成處斷刑之情形以外，則輕罪之減
    輕其刑事由若未形成處斷刑之外部性界限，自得將之移入刑
    法第57條或第59條之科刑審酌事項內，列為是否酌量從輕量
    刑之考量因子。是法院倘依刑法第57條規定裁量宣告刑輕重
    時，一併具體審酌輕罪部分之量刑事由，應認其評價即已完
    足，尚無過度評價或評價不足之偏失（最高法院109年度台
    上字第3936號判決意旨參照）。查被告2人於本院準備程序
    中及審理時均自白其等本案所為之洗錢犯行（見本院卷第14
    0至143、182頁），原應依前揭洗錢防制法第16條第2項規定
    減輕其刑，然其等此部分犯行與所犯加重詐欺取財罪想像競
    合後，應從一重之三人以上共同犯詐欺取財罪處斷，上開輕
    罪之減刑事由未形成處斷刑之外部性界限，揆之前揭說明，
    本院將於量刑時依刑法第57條規定，一併審酌此部分減刑事
    由，作為有利於被告2人之量刑因子。
　㈦爰審酌被告2人正值青壯，均非無謀生能力，竟不思循正途獲
    取所需，無視近年來詐欺案件頻傳，行騙手段日趨集團化、
    組織化、態樣繁多且分工細膩，每每造成廣大民眾受騙，危
    害社會信賴關係及金融交易秩序，仍心存僥倖，任意提供臺
    銀帳戶、彰銀帳戶及一銀帳戶之帳號以利轉、匯詐騙款項使
    用，另負責提款及轉交詐欺贓款等分工，所為不僅助長犯罪
    歪風，且嚴重侵害被害人丁○○及告訴人甲○○之財產法益，致
    該2人受有相當之財產上損失，又被告2人所為已掩飾、隱匿
    犯罪所得之去向，使執法人員難以追查其他詐欺正犯之真實
    身分，其等犯罪所生之危害非輕，誠值非難；惟念及被告2
    人合於前開輕罪之自白減輕其刑事由，且於本院審理過程中
    坦承本案全部犯行，並與被害人丁○○、甲○○均調解成立，復
    已依約履行給付中，有本院111年度司附民移調字第54號、
    第63號調解筆錄、被告2人提出之郵政入戶匯款申請書、麥
    寮鄉農會匯款申請書、本院111年8月30日公務電話紀錄單各
    1份存卷可參（見本院卷第125至126、153至154、201至203
    頁），堪認被告2人犯後態度尚可；另考量被告2人本案係提
    供金融帳戶之帳號及負責領取、轉交款項之角色，非屬本案
    詐欺集團中對於全盤詐欺行為握有指揮監督權力之核心成員
    ，且實際上未因本案犯行獲利（詳後述）等節；兼衡被告丙○○自陳為高職畢業，目前從事土木工程之工作，日薪約新臺
    幣（下同）1,700元，家中尚有父母、配偶及兩名弟弟；被
    告乙○○自述為高中肄業，目前從事照服員工作，時薪230元
    ，家中尚有母親、配偶及4名兄弟姊妹之家庭生活及工作經
    濟狀況等一切情狀（見本院卷第199頁），分別量處如附表
    一「罪名及宣告刑」欄所示之刑。復斟酌被告2人本案所為
    均屬加重詐欺取財及洗錢之犯罪，犯罪方式與態樣雷同，各
    次犯行之時間接近，為免其等因重複同種類犯罪，以實質累
    加之方式定應執行刑，致使刑度超過其等行為之不法內涵，
    而違反罪責原則，爰就其等本案所犯2罪，各定其等應執行
    之刑如主文所示。
　㈧按受2年以下有期徒刑、拘役或罰金之宣告，而未曾因故意犯
    罪受有期徒刑以上刑之宣告，認以暫不執行為適當者，得宣
    告2年以上5年以下之緩刑，其期間自裁判確定之日起算，刑
    法第74條第1項第1款定有明文。查被告2人前皆未曾因故意
    犯罪受有期徒刑以上刑之宣告，有其等之臺灣高等法院被告
    前案紀錄表在卷可考（見本院卷第173至174、177至178頁）
    ，其等因一時失慮，致罹刑典，惟犯後尚知坦承犯行，頗有
    悔意，且承前所述，被告2人業與被害人丁○○及告訴人甲○○
    均調解成立，並依約履行給付中，已如前述，堪信其等經此
    偵審程序及科刑教訓後，應知所警惕，信無再犯之虞，本院
    因認前開刑之宣告以暫不執行為適當，爰依刑法第74條第1
    項第1款規定，諭知緩刑2年，以勵自新。又為督促被告2人
    確實履行調解條件，以保障被害人丁○○及告訴人甲○○之權益
    ，爰依刑法第74條第2項第3款規定，命被告2人應依附表二
    所示方式如數賠償被害人丁○○及告訴人甲○○所受之損害，以
    發揮附條件緩刑制度之立意。惟倘被告2人違反本院所定上
    開命其等履行之事項情節重大，足認原宣告之緩刑難收預期
    效果，而有執行刑罰之必要者，檢察官得依刑法第75條之1
    第1項第4款之規定，聲請撤銷本案緩刑之宣告，附此敘明。
　㈨末依被告2人之供述，其等本案所提領之詐欺贓款，均已於提
    款當日即依「趙正隆」指示轉交予不詳之本案詐欺集團成員
    ，其等對於本案詐騙得款並不具所有權或事實上之管領處分
    權限，亦未因參與本案之分工而取得任何貸款或報酬（見本
    院卷第108、110頁），此外復查無其他證據足資證明被告2
    人有因本案犯行而實際獲取不法所得，爰不予宣告沒收或追
    徵，併予敘明。
據上論斷，應依刑事訴訟法第273條之1第1項、第299條第1項前
段（依刑事裁判書類簡化原則，僅引用程序法條），判決如主文
。
本案經檢察官莊珂惠提起公訴及移送併辦，檢察官蔡如琳到庭執
行職務。
中　　華　　民　　國　　111 　年　　8 　　月　　31　　日
                  刑事第二庭  法  官  蘇珈漪
以上正本證明與原本無異。
如不服本判決應於收受判決後20日內向本院提出上訴書狀，並應
敘述具體理由；其未敘述上訴理由者，應於上訴期間屆滿後20日
內向本院補提理由書。「切勿逕送上級法院」。
                              書記官  曾百慶　　　
中　　華　　民　　國　　111 　年　　8 　　月　　31　　日

附錄本案論罪科刑法條全文：
中華民國刑法第339條之4
犯第339條詐欺罪而有下列情形之一者，處1年以上7年以下有期
徒刑，得併科1百萬元以下罰金：
一、冒用政府機關或公務員名義犯之。
二、三人以上共同犯之。
三、以廣播電視、電子通訊、網際網路或其他媒體等傳播工具，
    對公眾散布而犯之。
前項之未遂犯罰之。

洗錢防制法第2條
本法所稱洗錢，指下列行為：
一、意圖掩飾或隱匿特定犯罪所得來源，或使他人逃避刑事追訴
    ，而移轉或變更特定犯罪所得。
二、掩飾或隱匿特定犯罪所得之本質、來源、去向、所在、所有
    權、處分權或其他權益者。
三、收受、持有或使用他人之特定犯罪所得。

洗錢防制法第14條
有第2條各款所列洗錢行為者，處7年以下有期徒刑，併科新臺幣
5百萬元以下罰金。
前項之未遂犯罰之。
前2項情形，不得科以超過其特定犯罪所定最重本刑之刑。

附表一：
編號 告訴人/被害人  詐欺方式 ①轉/匯時間 ②轉/匯金額 (元：新臺幣) 金融帳戶 ①提領/轉帳人 ②提領/轉帳時間 提領/轉帳地點 提領/轉帳金額(元：新臺幣) 罪名及宣告刑 1 被害人丁○○ 本案詐欺集團某不詳成員於110年7月24日下午6時40分許，偽以臺中國軍英雄館人員名義，撥打電話向丁○○佯稱：因設定錯誤而將丁○○誤植為高級會員，需依指示操作自動櫃員機以解除設定云云，致丁○○陷於錯誤，於右欄時間，依該詐欺集團成員之指示操作自動櫃員機，轉帳右欄金額至指定之右欄帳戶內，隨即遭提領一空。 ①110年7月27日上午11時22分許 ②831,582元(★不含手續費13元)  臺銀帳戶 ①被告乙○○ ②110年7月27日下午3時34分許 臺中市○○區○○路0號（臺灣銀行臺中科學園區分行） 738,000元 丙○○犯三人以上共同詐欺取財罪，處有期徒刑壹年肆月。 乙○○犯三人以上共同詐欺取財罪，處有期徒刑壹年肆月。       ①被告丙○○ ②多筆提領時間如下： ❶110年7月27日下午4時7分許 ❷110年7月27日下午4時8分許 ❸110年7月27日下午4時9分許 ❹110年7月27日下午4時11分許 ❺110年7月27日下午4時12分許 臺中市○○區○○路000號之統一超商瑞聯門市 ❶20,000元 ❷20,000元 ❸20,000元 ❹20,005元(★含手續費5元) ❺13,005元(★含手續費5元)  2 告訴人甲○○ 本案詐欺集團某不詳成員於110年7月27日下午2時21分許，偽以甲○○友人即Line暱稱「中古輪胎」之人之名義，先致電甲○○表示因更換聯絡電話，請甲○○加入新的Line帳號，復於翌日上午10時許，撥打Line電話向甲○○訛以：因買地急需用錢，欲向甲○○借款云云，致甲○○陷於錯誤，依該詐欺集團成員指示，於右欄時間，匯款右欄金額至右欄帳戶內，隨即遭轉帳及提領一空。 ①110年7月28日上午10時46分許 ②180,000元 　(★不含手續費30元)  ①被告丙○○ ②多筆提領/轉帳時間如下： ❶110年7月28日中午12時46分許 ❷110年7月28日中午12時47分許 ❸110年7月28日中午12時49分許 ❹110年7月28日中午12時51分許 ❺110年7月28日中午12時52分許 ❻110年7月28日中午12時54分許 ❼110年7月28日中午12時55分13秒 ❽110年7月28日中午12時56分 ❾110年7月28日中午12時57分 ❿110年7月28日下午2時20分 ⓫110年7月28日下午2時21分 雲林縣○○鄉○○路00號之麥寮郵局 （以下❶至❽、❿至⓫均不含5元手續費） ❶20,005元 ❷20,005元 ❸20,005元 ❹20,005元 ❺20,005元 ❻20,005元 ❼20,005元 ❽10,000元 ❾30,000元（由臺銀帳戶轉入彰銀帳戶） ❿20,000元 ⓫10,000元 乙○○犯三人以上共同詐欺取財罪，處有期徒刑壹年貳月。 丙○○犯三人以上共同詐欺取財罪，處有期徒刑壹年貳月。 

附表二：
編號 給付對象 應給付財產上損害賠償之金額（新臺幣） 給付期限及方式  1 被害人丁○○ 831,582元 即本院111年度司附民移調字第54號調解筆錄內容 ㈠被告2人願連帶給付被害人丁○○831,582元 ㈡給付方式： ⒈第1期由被告2人於111年7月29日給付230,000元。 ⒉餘款601,582元分20期給付，自111年8月10日起至清償日止，每月1期，每月於10日前各給付30,000元，最後1期給付31,582元，上開調解金額由被告2人匯入被害人丁○○設於屏東民生路郵局00000000000000號之帳戶內。 ⒊如有1期不履行，則視為全部到期。　  2 告訴人甲○○ 180,000元 即本院111年度司附民移調字第63號調解筆錄內容 ㈠被告2人願連帶給付告訴人甲○○180,000元 ㈡給付方式： ⒈分18期給付，自111年8月10日起至清償日止，每月1期，每月10日前各給付10,000元，匯入告訴人甲○○指定第三人廖左熙設於西螺鎮農會中山分部00000000000000號之帳戶內。 ⒉如有1期不履行，則視為全部到期。